【裁判字號】    97,審訴,2450
【裁判日期】    970624
【裁判案由】    毒品危害防制條例
【裁判全文】
臺灣高雄地方法院刑事判決            97年度審訴字第1890號
                                    97年度審訴字第2450號
公  訴  人  臺灣高雄地方法院檢察署檢察官
被      告  甲○○
                    （現另案羈押於臺灣高雄看守所）
上列被告因毒品危害防制條例案件，經檢察官提起公訴（97年度
毒偵字第2891、3153、3479、3509號），被告於本院準備程序中
為有罪之陳述，經合議庭裁定由受命法官依簡式審判程序獨任審
理，檢察官復於審理期日當庭先以言詞追加起訴，並旋於庭後補
充提出追加起訴書（97年度蒞字第11027 號、97年度蒞追字第13
號），爰判決如下：
    主  文
甲○○施用第一級毒品，累犯，處有期徒刑玖月。又施用第一級
毒品，累犯，處有期徒刑玖月。又施用第一級毒品，累犯，處有
期徒刑壹年。又施用第一級毒品，累犯，處有期徒刑玖月。應執
行有期徒刑貳年肆月。
    事  實  及  理  由
一、犯罪事實要旨：
    甲○○前因施用毒品案件（一犯），經送強制戒治後，嗣先
    後經停止戒治、撤銷停止戒治，於民國89年4 月29日執行完
    畢釋放。復於94年3 月間再犯施用毒品之毒品危害防制條例
    案件（二犯），經法院判處有期徒刑8 月確定；及另於94年
    間因竊盜、施用第一、二級毒品之毒品危害防制條例等案件
    ，經法院分別判處有期徒刑1 年、1 年、6 月確定，嗣後2
    罪經定其應執行之刑為有期徒刑1 年4 月（此3 罪嗣於96年
    7 月16日因適用中華民國九十六年罪犯減刑條例經分別減刑
    為有期徒刑6 月、6 月、3 月，並經定其應執行之刑為有期
    徒刑1 年2 月確定），以上各罪接續執行，於96年10月28日
    減刑後縮刑期滿執行完畢（構成累犯）。詎不知悔改，分別
    為下述犯行：
(一)基於施用第一級毒品之犯意，於97年2 月18日21時許，在高
    雄縣林園鄉立市場公共廁所內，以將海洛因摻水再以針筒注
    射血管之方式，施用第一級毒品海洛因1 次。
(二)另萌施用第一級毒品之犯意，於97年2 月24日15時30分許為
    警採尿時回溯24小時內某時（不含受公權力拘束之期間），
    在不詳地點，施用第一級毒品海洛因1 次。
(三)復萌同時施用第一、二級毒品之犯意，於97年3 月1 日15時
    10分許為警採尿時回溯24小時內某時（不含受公權力拘束之
    期間），在不詳地點，以針筒注射血管之方式，同時施用第
    一級毒品海洛因及第二級毒品甲基安非他命1 次。
(四)又另萌基於施用第一級毒品之犯意，於97年3 月11日16時許
    為警採尿時回溯24小時內某時（不含受公權力拘束之期間）
    ，在不詳地點，以將海洛因摻水再以針筒注射血管之方式，
    施用第一級毒品海洛因1 次。
二、上開犯罪事實，有下列證據足資證明：
  1.被告於本院準備程序及審理中之自白。
  2.濫用藥物尿液檢驗報告暨對照表共4 份。
  3.臺灣高等法院被告前案紀錄表1 份（證明被告於強制戒治執
    行完畢後5 年內，已曾再犯施用毒品犯行，本案係屬三犯〔
    實係三犯以上〕）。
三、核被告關於犯罪事實欄（一）、（二）、（四）所為，均係
    犯毒品危害防制條例第10條第1 項之施用第一級毒品罪；另
    其關於犯罪事實欄（三）所為，則係犯同條例第10條第1 、
    2 項之施用第一、二級毒品罪；其此次同時施用海洛因及甲
    基安非他命，而以一行為同時觸犯施用第一級毒品與第二級
    毒品2 罪名，為想像競合犯，應從一重以施用第一級毒品罪
    論處，檢察官遽謂被告係分次施用第一、二級毒品（基於罪
    疑唯輕原則，在別無證據足資認定被告係分別施用第一、二
    級毒品下，本院僅能寬認被告此次之施用第一、二級毒品犯
    行，係同時為之），因認被告此部分之施用第一、二級毒品
    犯行應予分論併罰，尚有未合。被告為施用而持有毒品之低
    度行為，為施用之高度行為所吸收，俱不另論罪。被告有犯
    罪事實欄所述之徒刑執行完畢前科，有前開前案紀錄表可按
    ，其於該徒刑執行完畢後，5 年以內故意再犯本案有期徒刑
    以上之各罪，均應依刑法第47條第1 項論以累犯，並加重其
    刑。末被告就犯罪事實欄（一）至（四）各所示犯行之時間
    點迥然有別，顯係出於各別犯意所為之者，應予分論併罰。
四、本院審酌被告前曾因施用毒品案件經送強制戒治，並迭經徒
    刑之宣告與執行，已如前述，卻復犯本案之4 次施用第一級
    毒品犯行，其中乙次更與第二級毒品同時施用，足見其欠缺
    戒除毒品之決心，誠屬不該。惟念被告犯後坦承犯行，且施
    用毒品乃屬對其自身健康之戕害行為，對社會所造成之損害
    尚非直接等一切情狀，爰分別量處如主文所示之刑。並斟以
    被告本案4 次犯行之罪名及犯罪態樣多係相同，且俱未對社
    會造成直接損害、各該次犯行間之時間相隔甚短，及期待可
    能性各節，依刑法第51條第5 款（係採限制加重原則，而非
    累加原則），酌定其應執行之刑，以期罪責相當。
據上論結，應依刑事訴訟法第273 條之1 第1 項、第299 條第1
項前段、第310 條之2 、第454 條第1 項，毒品危害防制條例第
10條第1 項、第2 項，刑法第11條前段、第55條、第47條第1 項
、第51條第5 款，判決如主文。
本案經檢察官乙○○到庭執行職務。
中    華    民    國    97    年    6     月    24    日
                  刑事第七庭  法  官  莊珮吟
以上正本證明與原本無異。
如不服本判決應於收受本判決後10日內向本院提出上訴書狀，並
應敘述具體理由，如未敘述上訴理由者，應於上訴期間屆滿後20
日內補提理由書狀於本院（均須按他造當事人之人數附繕本）「
切勿逕送上級法院」。
中    華    民    國    97    年    6     月    24    日
                              書記官  黃園芳
◎附錄本案所犯法條：
《毒品危害防制條例第10條》
施用第一級毒品者，處6 月以上5 年以下有期徒刑。
施用第二級毒品者，處3 年以下有期徒刑。


司法院資訊處製作；財團法人民間司法改革基金會備份。
